臺灣彰化地方法院刑事判決　　　　　　　　　　　　九十三年度訴字第一六二號
　　公　訴　人　臺灣彰化地方法院檢察署檢察官
　　被　　　告　乙○○
右列被告因違反毒品危害防制條例案件，經檢察官提起公訴（九十三年度毒偵字第二
０四六號），本院認有刑事訴訟法第二百七十三條之一第一項之情形，而改依簡式審
判程序判決如左：
    主  文
乙○○連續施用第一級毒品，累犯，處有期徒刑玖月，扣案之海洛因壹包（毛重約零
點公克），沒收銷燬之。
    事  實
一、乙○○曾因違反毒品危害防制條例案件，經本院以八十九年度訴字第一五九號判
    決判處有期徒刑七月確定，入監執行，於民國（下同）九十年十月九日縮短刑期
    執行完畢。又前因施用毒品案件，經本院以八十八年度毒聲字第一七九七號裁定
    移送觀察、勒戒後，認無繼續施用毒品之傾向，由臺灣彰化地方法院檢察署檢察
    官於八十八年五月十日以八十八年度偵字第三八八七號為不起訴處分確定。復因
    施用毒品案件，經本院以八十八年毒聲字第五一五九號裁定移送觀察、勒戒後，
    認有繼續施用毒品之傾向，經檢察官聲請，由本院以八十九年毒聲字第二五二號
    裁定移送戒治處所施予強制戒治，經強制戒治滿三月後，其成效經評定合格，無
    繼續戒治必要，再由本院以八十九年毒聲字第二九七九號裁定停止戒治，所餘戒
    治期間付保護管束，期滿未經撤銷其停止戒治，而視為業已執行期滿，此部分所
    涉刑事案件部分，則經本院以八十九年訴字第一五九號判決判處有期徒刑七月確
    定，業已執行完畢。詎其仍不知悔改，於五年內，復基於施用第一級毒品海洛因
    之概括犯意，自九十二年底起至九十三年六月二十六日止，在其位於彰化縣線西
    鄉○○村○○路二００號之住處，以將第一級毒品海洛因摻入香煙內，點火加以
    吸食之方式，連續施用第一級毒品海洛因多次，平均約一、二天施用一次。嗣於
    九十三年六月二十八日十四時三十分許，在彰化縣線西鄉○○村○○路○段五三
    四號前為警查獲，並扣得第一級毒品海洛因一包（毛重約０點三公克）。
二、案經彰化縣警察局和美分局報請臺灣彰化地方法院檢察署檢察官偵查起訴，本院
    認有刑事訴訟法第二百七十三條之一第一項之情形，而改依簡式審判程序審理。
理  由
一、按除被告所犯為死刑、無期徒刑、最輕本刑為三年以上有期徒刑之罪或高等法院
    管轄第一審案件者外，於刑事訴訟法第二百七十三條第一項程序進行中，被告先
    就被訴事實為有罪之陳述時，審判長得告知被告簡式審判程序之旨，並聽取當事
    人、代理人、辯護人及輔佐人之意見後，裁定進行簡式審判程序；除簡式審判程
    序及簡易程序案件外，第一審應行合議審判，刑事訴訟法第二百七十三條之一第
    一項、第二百八十四條之一分別定有明文。本件被告乙○○所涉係死刑、無期徒
    刑、最輕本刑為三年以上有期徒刑之罪或高等法院管轄第一審案件以外之罪，並
    於本院行準備程序時就被訴事實為有罪之陳述，本院合議庭依前揭規定，經評議
    結果，裁定改由受命法官獨任行簡式審判程序，先予敘明。
二、右揭事實，業據被告乙○○於本院行準備程序與審理時均坦承不諱，且其於九十
    三年六月二十八日為警採取之尿液，經送驗結果確呈嗎啡陽性反應，有中山醫學
    大學附設醫院藥物濫用檢測中心九十三年七月二十六日所出具之第000000
    0號檢驗報告一紙附卷可稽，而扣案之白色粉末一包（毛重０點三公克），經送
    鑑驗結果，確係海洛因成分，此除據被告供陳在卷外，亦有彰化縣警察局和美分
    局查獲涉嫌毒品危害防制條例毒品初步檢驗報告單一紙在卷可按，故核被告之自
    白應與事實相符，堪以採信。再查被告前因施用毒品案件，經本院以八十八年度
    毒聲字第一七九七號裁定移送觀察、勒戒後，認無繼續施用毒品之傾向，由臺灣
    彰化地方法院檢察署檢察官於八十八年五月十日以八十八年度偵字第三八八七號
    為不起訴處分確定。復因施用毒品案件，經本院以八十八年毒聲字第五一五九號
    裁定移送觀察、勒戒後，認有繼續施用毒品之傾向，經檢察官聲請，由本院以八
    十九年毒聲字第二五二號裁定移送戒治處所施予強制戒治，經強制戒治滿三月後
    ，其成效經評定合格，無繼續戒治必要，再由本院以八十九年毒聲字第二九七九
    號裁定停止戒治，所餘戒治期間付保護管束，期滿未經撤銷其停止戒治，而視為
    業已執行期滿，此部分所涉刑事案件部分，則經本院以八十九年訴字第一五九號
    判決判處有期徒刑七月確定，業已執行完畢等情，有該不起訴處分書、判決書、
    臺灣高等法院被告全國前案紀錄表及臺灣彰化地方法院檢察署刑案資料查註紀錄
    表在卷足憑，被告顯係於受觀察勒戒、強制戒治執行完畢釋放後，五年內再犯毒
    品危害防制條例第十條第一項之罪，從而，本件犯罪事證明確，被告前開犯行洵
    堪認定。
三、核被告所為，係犯毒品危害防制條例第十條第一項之施用第一級毒品罪。被告為
    施用毒品持有第一級毒品，其持有之低度行為均應為施用之高度行為所吸收，不
    另論罪。被告先後多次施用第一級毒品海洛因之犯行，時間緊接，所犯又係構成
    要件相同之罪名，顯係基於概括犯意為之，應依連續犯規定論以一罪，並加重其
    刑。再查被告係自九十二年底起至九十三年六月二十六日止，連續施用第一級毒
    品海洛因多次，而公訴人僅就被告於九十三年六月二十八日或其前三日內之某時
    ，施用第一級毒品海洛因一次之犯行提起公訴，該未經起訴之部分，與檢察官起
    訴之部分，因被告係基於概括之犯意而為之，具有連續犯之關係，屬裁判上之一
    罪，其一部起訴之效力及於全部，故本院自得併予審究，併此敘明。末查被告曾
    因違反毒品危害防制條例案件，經本院以八十九年度訴字第一五九號判決判處有
    期徒刑七月確定，入監執行，於九十年十月九日縮短刑期執行完畢等情，有臺灣
    彰化地方法院檢察署刑案資料查註紀錄表及臺灣高等法院被告全國前案紀錄表等
    件在卷可參，被告於受有期徒刑之執行完畢後，五年以內再犯有期徒刑以上之罪
    ，為累犯，應依刑法第四十七條規定，加重其刑，並依法遞加重之。爰審酌被告
    前曾有施用毒品罪行，經送觀察勒戒、強制戒治後，猶不知悔改，再施用毒品不
    輟，不僅戕害自身健康，更辜負國家將之視為病人，並施以長時間之戒治處遇之
    苦心，惟其對他人權益之侵害仍屬有限，於本院審理中已坦承其犯行，及其犯罪
    目的、手段等一切情狀，量處如主文所示之刑。扣案之海洛因一包（毛重約０點
    三公克），係屬第一級毒品，應依毒品危害防制條例第十八條第一項前段規定，
    沒收銷燬之。
據上論斷，應依刑事訴訟法第二百七十三條之一第一項、第二百九十九條第一項前段
，毒品危害防制條例第十條第一項、第十八條第一項前段，刑法第十一條前段、第五
十六條、第四十七條，判決如主文。
本案經檢察官甲○○到庭執行職務。
中      華      民      國    九十三    年      九      月    二十二    日
                              臺灣彰化地方法院刑事第一庭
                                       法      官   簡  璽  容
右正本證明與原本無異。
如不服本判決，應於判決送達後十日內向本院提出上訴狀( 須附繕本 )。
                                       法院書記官   王  惠  嬌
中      華      民      國    九十三    年      九      月    二十三    日
